---
title: "R Notebook"
output: html_notebook
---


Pre-processing

```{r}
source('setup.R')

tmp <- t3.data.15d %>% merge(t3.data.ssq,by = c('record_id','redcap_event_name')) %>%
  merge(t3.data.thi, c('record_id','redcap_event_name')) %>% 
  merge(df_fitting_rationale, c('record_id','redcap_event_name')) %>% merge(df_ioi, c('record_id','redcap_event_name'))

tmp <- tmp %>% merge(df_tinnitus, c('record_id')) %>%
merge(df_motivation, c('record_id')) %>%
merge(df_ha_use, c('record_id')) %>% 
merge(df_audiogram, c('record_id')) %>%
merge(df_CCI, c('record_id'))

```


Q1: Sammenh√¶ng mellem h√∏retabet (audiogrammer) og andre sygdomme eller livsstil. Er der en co-variance i at have et specielt form af h√∏retab og andre sygdomme? Det virker som om m√¶nd er overrepraesenteret i ‚Äùski-slope‚Äù h√∏retabet. Er det fordi de har v√¶ret udsat for mere st√∏j igennem deres arbejdsliv? Er demens med i denne pulje? 


```{r}

library('rpart')
library('partykit')
library('rpart.plot')
library('ggplot2')
library('gridExtra')

eq <- AudClass ~  sex + charl2_score + age 

fit.rpart <- rpart(eq, data = tmp, method = 'class', parms = list(split = 'information'), control = rpart.control(cp = 0.003))

png('Question 1a.png',width = 3000, height = 2000)

plot(as.party(fit.rpart))

dev.off()


male <- tmp[tmp$sex == 'Male',]
female <- tmp[tmp$sex == 'Female',]

gender <- c('male','female')

workNoise <- c(length(male$noise_at_work == 'Yes'), length(female$noise_at_work == 'Yes'))


workDuration <- c(mean(male$noise_employment_yrs_2[!(is.na(male$noise_employment_yrs_2))]), mean(female$noise_employment_yrs_2[!(is.na(female$noise_employment_yrs_2))]))



plot.frame <- data.frame(gender, workNoise, workDuration)

plt1 <- ggplot(plot.frame, aes( x = gender, y = workNoise, fill = gender)) + 
  geom_bar(stat = 'identity', width = .9, show.legend = FALSE) + xlab('') + ylab('Noise during work (# Yes)') +
  scale_y_continuous(limits = c(0, 1000)) + theme_grey(base_size = 20)


plt2 <- ggplot(plot.frame, aes(x = gender, y = workDuration, fill = gender)) + 
  geom_bar(stat = 'identity', width = .9, show.legend = FALSE) + xlab('') + ylab('Noise Duration (years)') +
  scale_y_continuous(limits = c(0, 20)) + theme_grey(base_size = 20)


png('Noise exposure.png',width = 1000, height = 600)

grid.arrange(plt1, plt2, ncol = 2)

dev.off()

```

Factor-analysis for SSQ-12 to reduced further to 6(?) factors?


```{r}
library('caret')
library('psych')
data.ssq <- tmp[,seq(22,33,1)]
ssq.cor <- cor(data.ssq, use = 'complete.obs')

#now the factor analysis - make them orthogonal first

#png('Scree.png',width = 1000, height = 700)

nr.factors_SSQ <- fa.parallel(ssq.cor, n.obs = 1700, fa = 'fa')

#dev.off()

nr.factors
```

```{r}

fa_val <- data.frame(1:12,nr.factors_SSQ$fa.values + 0.05)

names(fa_val) <- c('Factor_number','Eigenvalue')

#png('Scree_new.png',width=800, height = 500)

scree1 <- ggplot(fa_val, aes(x=Factor_number, y=Eigenvalue))+
  geom_line() +
  geom_point(color = 'red', size = 4) + 
  geom_hline(yintercept = 0, linetype='dashed',color='black') +
  scale_x_discrete(name = 'Factor number',limits=c(1:12)) +
  theme(text = element_text(size=19),
        axis.text.x = element_text(size=19),
        axis.text.y = element_text(size=19))

#dev.off()

```


plot suggests 5 components

```{r}

fa.ssq <- fa(ssq.cor, nfactors = 5
             , rotate = 'varimax', fm = 'pa',SMC = FALSE, n.obs = 1700)

fa.ssq

```


plot nice diagram

```{r}

png('Factor_plot.png', width = 1000, height = 1000)

fa.diagram(fa.ssq, simple = FALSE)

dev.off()

```


plot barplot with PCAs SSQ

```{r}

#install.packages('RColorBrewer')
library('RColorBrewer')

SSQ_plot <- data.frame(matrix(ncol = 3, nrow = 5 * 12))
x <- c("Item", "Loading", "Factors")
colnames(SSQ_plot) <- x


x_axis_lab <- c('Speech#1','Speech#4','Speech#10','Speech#11','Speech#12','Space#6','Space#9','Space#13','Sound#2','Sound#7','Sound#9','Sound#14')

colnames(data.ssq) <- x_axis_lab 


SSQ_plot$Item <- rep(colnames(data.ssq),5)
SSQ_plot$Loading <- as.vector(fa.ssq$Structure)
SSQ_plot$Factors <- c(rep('Factor 1',12),
                  rep('Factor 2',12),
                  rep('Factor 3',12),
                  rep('Factor 4',12),
                  rep('Factor 5',12))


tiff(filename = 'PCA_SSQ.tif',width = 1600, height = 700)

ggplot(data = SSQ_plot,aes(x = Item, y = Loading, fill = Factors)) +
  geom_bar(stat = 'identity', position = 'stack') + 
  scale_fill_brewer(palette = 'Dark2') + 
  labs(title='Factor loadings for SSQ-12 items',subtitle = 'Cumulative variance = 79%') + 
  theme(axis.text=element_text(size=22),
        axis.title = element_text(size=30),
        title = element_text(size=27),
        legend.text = element_text(size=27)) 

                  
dev.off()


```



Now do the same for IOI_HA
 
 
```{r}

data.ioi <- tmp[, seq(83,89,1)]
data.ioi <- sapply(data.ioi, FUN = as.numeric)
ioi.cor <- cor(data.ioi, use = 'complete.obs')

#now the factor analysis - make them orthogonal first

#png('Scree_IOI.png',width = 1000, height = 700)

nr.factors_IOI <- fa.parallel(ioi.cor, n.obs = 1700, fa = 'fa')

#dev.off()

nr.factors


```
Plot the IOI scree plot nicer:

```{r}
fa_val <- data.frame(1:length(nr.factors_IOI$fa.values),nr.factors_IOI$fa.values + 0.05)

names(fa_val) <- c('Factor_number','Eigenvalue')

#png('Scree_new_IOI.png',width=800, height = 500)

scree2 <- ggplot(fa_val, aes(x=Factor_number, y=Eigenvalue))+
  geom_line() +
  geom_point(color = 'red', size = 4) + 
  geom_hline(yintercept = 0, linetype='dashed',color='black') +
  scale_x_discrete(name = 'Factor number',limits=c(1:12)) +
  theme(text = element_text(size=19),
        axis.text.x = element_text(size=19),
        axis.text.y = element_text(size=19))

#dev.off()

library('gridExtra')

png('Combined_scree.png',width = 1200, height = 500)

grid.arrange(scree1,scree2,nrow=1,ncol=2)

dev.off()

```



Do factor analysis on ioi-ha

```{r}
fa.ioi <- fa(ioi.cor, nfactors =
               3, rotate = 'varimax', fm = 'pa',SMC = FALSE, n.obs = 1700)

fa.ioi

```


```{r}
#for IOI-HA
library('RColorBrewer')

IOI_plot <- data.frame(matrix(ncol = 3, nrow = 3 * 7))
x <- c("Item", "Loading", "Factors")
colnames(IOI_plot) <- x


x_axis_lab <- c('IOI-HA#1','IOI-HA#2','IOI-HA#3','IOI-HA#4','IOI-HA#5','IOI-HA#6','IOI-HA#7')


colnames(data.ioi) <- x_axis_lab

IOI_plot$Item <- rep(colnames(data.ioi),3)
IOI_plot$Loading <- as.vector(fa.ioi$Structure)
IOI_plot$Factors <- c(rep('Factor 1',7),
                  rep('Factor 2',7),
                  rep('Factor 3',7))
         

tiff(filename = 'PCA_IOI.tif',width = 1300, height = 700)

ggplot(data = IOI_plot,aes(x = Item, y = Loading, fill = Factors)) +
  geom_bar(stat = 'identity', position = 'stack') + 
  scale_fill_brewer(palette = 'Dark2') + 
  labs(title='Factor loadings for IOI-HA-7 items',subtitle = 'Cumulative variance = 70%') + 
  theme(axis.text=element_text(size=27),
        axis.title = element_text(size=30),
        title = element_text(size=27),
        legend.text = element_text(size=30)) 


dev.off()

```



Now, plot the scatter plot for SSQ-5 vs. SSQ-12

```{r}

library('latex2exp')

SSQ.12 <- data.ssq
SSQ.5 <- data.ssq[, c(2,7,9,11,12)]

#make average
SSQ.12.mean <- rowMeans(SSQ.12)
SSQ.5.mean <- rowMeans(SSQ.5)

SSQ.plot <- data.frame(SSQ.12.mean, SSQ.5.mean)

# fit power function 
fit.ssq <- nls(SSQ.5.mean ~ 100*(SSQ.12.mean/100)^x, data = SSQ.plot, start = list(x = 0))
s_fit <- summary(fit.ssq)

fun.1 <- function(x, y) 100*(x/100) ^ y
fun.2 <- function(x) x

#png('Scatter_SSQ.png', width = 900, height = 700)

p1 <- ggplot(data = SSQ.plot, aes(x = SSQ.12.mean, y = SSQ.5.mean)) + 
  geom_point(color = 'blue', size = 2) + 
  stat_function(fun = fun.1, args = list(y = s_fit$coefficients[1]), color = 'red', size = 2) + xlim(0,100) + 
  stat_function(fun = fun.2, color = 'black', size = 1) + xlim(0,100) + 
  #geom_smooth(method = gam, linetype = 'solid', color = 'red', fill = 'black', size = 1, formular = SSQ.5.mean ~ 10*(SSQ.12.mean/10)^x) + 
  labs(x = 'SSQ-12', y = 'SSQ-5')  +
  theme(axis.text = element_text(size = 20),
        axis.title = element_text(size = 21)) + 
  annotate(geom="text", x=25, y=75, label=TeX("SSQ-5 = $100 \\left( \\frac{SSQ-12}{100} \\right) ^{0.981}$"),color='red', size=10) + 
  labs(title = 'Mean SSQ-12 scores vs. mean SSQ-5 scores') +
  theme(title = element_text(size=23
                             ),
        axis.title = element_text(size=24),
        axis.text = element_text(size=23))
  

#dev.off()



```

Now do the same for the IOI-HA

```{r}

ioi.7 <- data.ioi
ioi.3 <- data.ioi[, c(1,2,5)]

ioi.7.mean <- rowMeans(ioi.7) - 1 + rnorm(nrow(ioi.7),0,0.01)
ioi.3.mean <- rowMeans(ioi.3) - 1 + rnorm(nrow(ioi.3),0,0.01)


ioi.plot <- data.frame(ioi.3.mean, ioi.7.mean) 

fit.ioi <- nls(ioi.3.mean ~ 4*(ioi.7.mean/4)^x, data = ioi.plot, start = list(x = 0))
s_fit <- summary(fit.ioi)

fun.3 <- function(x, y) 4*(x/4) ^ y
fun.4 <- function(x) x


#png('Scatter_IOI.png',width = 900, height = 700)

p2 <- ggplot(data = ioi.plot, aes(x = ioi.7.mean, y = ioi.3.mean)) +
  geom_point(color = 'blue', size = 2) +
  stat_function(fun = fun.3, args = list(y = s_fit$coefficients[1]), color = 'red', size = 2) + xlim(0,4) + 
    stat_function(fun=fun.4, color = 'black', size = 1) + xlim(0,4) +
 # geom_smooth(method =  lm,linetype = 'solid', color = 'red', fill = 'black', size = 1) +
  labs(x = 'IOI-HA-7', y = 'IOI-HA-3') +
  annotate(geom="text", x=1, y=3.7, label=TeX("IOI-HA-3 = $4 \\left( \\frac{IOI-HA-7}{4} \\right) ^{0.889}$"),
              color='red', size=10) + 
  theme(axis.text = element_text(size = 20),
        axis.title = element_text(size = 21)) +
  labs(title = 'Mean IOI-HA-7 scores vs. mean IOI-HA-3 scores') +
  theme(title = element_text(size=23),
        axis.title = element_text(size=24),
        axis.text = element_text(size=23))
  
  
#dev.off()


fit.ioi <- lm(data = ioi.plot, ioi.3.mean ~ ioi.7.mean)
summary(fit.ioi)

```
Now we combine the scatter-plots for the 

```{r}
library('gridExtra')
png('Combined_scatter.png',width = 1300, height = 600)
grid.arrange(p1,p2,ncol= 2,nrow=1)
dev.off()
```


Syn og h¯relsen

```{r}

library('ggplot2')
library('reshape2')

D15 <- data.frame(sapply(data.lr[,1:15], FUN = as.integer))

D15.sum <- matrix(0, ncol = 5, nrow = 15)

for (idx in 1:15) {
      D15.sum[idx,1] <- sum(na.omit(D15[[idx]]) == 1)
      D15.sum[idx,2] <- sum(na.omit(D15[[idx]]) == 2)
      D15.sum[idx,3] <- sum(na.omit(D15[[idx]]) == 3)
      D15.sum[idx,4] <- sum(na.omit(D15[[idx]]) == 4)
      D15.sum[idx,5] <- sum(na.omit(D15[[idx]]) == 5)
}


bla <- data.frame(c(1,2,3,4,5),
                  D15.sum[1,1:5],
                  D15.sum[2,1:5],
                  D15.sum[3,1:5],
                  D15.sum[4,1:5],
                  D15.sum[5,1:5],
                  D15.sum[6,1:5],
                  D15.sum[7,1:5],
                  D15.sum[8,1:5],
                  D15.sum[9,1:5],
                  D15.sum[10,1:5],
                  D15.sum[11,1:5],
                  D15.sum[12,1:5],
                  D15.sum[13,1:5],
                  D15.sum[14,1:5],
                  D15.sum[15,1:5])

colnames(bla) <- c('Value','Move','Sight','Hear','Breathe','Sleep',
                   'Eat','Speak','Pee','Activity','Mental','Unpleasant','Depression',
                   'Stress','Power','Sex')

bla2 <- bla[,c(1,3,4)]

D15.plot <- melt(bla2, id = 'Value')

colnames(D15.plot) <- c('Value','Item_15D','Number_of_subjects')


ggplot(data = D15.plot, aes(x = Value, y = Number_of_subjects, fill = Item_15D)) +
  geom_bar(stat = 'identity',position = 'dodge2')


```

IOI-HA difference 

```{r}

library(matrixStats)

ioi.all <- data.frame(sapply(merge(df_ioi_follow,df_ioi_base,by = c('record_id')), FUN = as.integer))
ioi.diff <- ioi.all[,3:9] - ioi.all[,12:18]

ioi.means <- lapply(ioi.all,FUN = mean, na.rm = TRUE)
ioi.std <- lapply(ioi.all, FUN = sd, na.rm = TRUE)

ioi.mean <- data.frame(c(ioi.means$ioi_ha_1.y,
                         ioi.means$ioi_ha_2.y,
                         ioi.means$ioi_ha_3.y,
                         ioi.means$ioi_ha_4.y,
                         ioi.means$ioi_ha_5.y,
                         ioi.means$ioi_ha_6.y,
                         ioi.means$ioi_ha_7.y,
                         ioi.means$ioi_ha_1.x,
                         ioi.means$ioi_ha_2.x,
                         ioi.means$ioi_ha_3.x,
                         ioi.means$ioi_ha_4.x,
                         ioi.means$ioi_ha_5.x,
                         ioi.means$ioi_ha_6.x,
                         ioi.means$ioi_ha_7.x),
                       c(rep(1,7),rep(2,7)),
                       c(ioi.std$ioi_ha_1.y,
                         ioi.std$ioi_ha_2.y,
                         ioi.std$ioi_ha_3.y,
                         ioi.std$ioi_ha_4.y,
                         ioi.std$ioi_ha_5.y,
                         ioi.std$ioi_ha_6.y,
                         ioi.std$ioi_ha_7.y,
                         ioi.std$ioi_ha_1.x,
                         ioi.std$ioi_ha_2.x,
                         ioi.std$ioi_ha_3.x,
                         ioi.std$ioi_ha_4.x,
                         ioi.std$ioi_ha_5.x,
                         ioi.std$ioi_ha_6.x,
                         ioi.std$ioi_ha_7.x),
                       rep(c('#1','#2','#3','#4','#5',
                            '#6','#7'),2))

colnames(ioi.mean) <- c('Value','Visit','SD','Item')

ggplot(data = ioi.mean, aes(x = Visit, y = Value)) + 
  geom_point() +  
  facet_wrap(~Item)

```


Difference between self-asessed usage and log-data based usage 


```{r}

dummy <- data.frame(matrix(ncol = 3, nrow = 3 * 7))
colnames(dummy) <- c('','')







```







